臺灣板橋地方法院刑事裁定　　　　　　　99年度聲字第6311號
聲　請　人
即　被　告　莊文翔
上列聲請人即被告因違反毒品危害防制條例案件（99年度訴字第
3642號），對於本院受命法官於中華民國99年12月16日所為之羈
押處分不服，聲請撤銷，本院裁定如下
    主  文
聲請駁回。
    理  由
一、聲請意旨略以：檢察官於偵查期間查無被告莊文翔有販賣第
    二級毒品甲基安非他命之情事，故被告並無涉犯最輕本刑五
    年以上有期徒刑之重罪。同案被告林于凱販賣第二級毒品遭
    警查獲，因被告曾向其催討新臺幣3 萬元之欠款而挾怨報復
    ，故向警方供稱：被告交付毒品給他以期能作為減刑或免刑
    之脫罪行為，並非屬實，且與被告供詞有所歧異，故認雙方
    利害衝突，已無串供之虞。依起訴書編號1 （即被告林于凱
    之自白）、2 （即被告莊文翔之供述）內容得知，林于凱在
    與被告於99年9 月15日見面前已在販賣第二級毒品，故其所
    販售之毒品並非被告給予。監聽譯文之內容被告無法湮滅、
    偽造及變造，該內容係被告為怕前妻知道林于凱介紹傳播小
    姐給伊而期約之暗語，並非交付毒品之暗語。綜上，被告並
    無販賣第二級毒品予林于凱，又被告正值壯年，有父母須奉
    養，及2 名子女須照料，遭起訴後對被告家庭影響甚鉅，希
    冀法院能本著無罪推定之原則，使被告交保，並由被告選擇
    律師為其辯護云云。
二、按對於審判長、受命法官、受託法官或檢察官所為羈押之處
    分有不服者，受處分人得聲請其所屬法院撤銷或變更之（下
    稱準抗告）；又受處分人得為撤銷或變更之聲請而誤為抗告
    者，視為已有聲請，刑事訴訟法第416 條第1 項第1 款、第
    418 條第2 項後段分別定有明文。再按法院認為準抗告無理
    由者，應以裁定駁回之，刑事訴訟法第412 條、第416 條第
    4 項亦分別定有明文。查被告莊文翔因違反毒品危害防制條
    例案件，經檢察官提起公訴，經該案承審受命法官於99年12
    月16日訊問被告後，認被告涉嫌販賣第二級毒品犯嫌重大，
    所犯為最輕本刑5 年以上之重罪，且所述與同案被告林于凱
    、監聽譯文多所歧異，有串證之虞，認有羈押必要，應予羈
    押，並禁止接見、通信，而於99年12月16日起執行羈押。上
    開受命法官所為之羈押處分，已於99年12月16日當日送達於
    受處分人即被告，該羈押決定係受命法官所為之處分，被告
    如有不服，應係聲請撤銷，被告具狀提出抗告，係誤聲請撤
    銷為抗告，依上開說明，視為已有撤銷處分之聲請。
三、又被告經法官訊問後，認為犯罪嫌疑重大，而有左列情形之
    一，非予羈押，顯難進行追訴、審判或執行者，得羈押之︰
    二、有事實足認為有湮滅、偽造、變造證據或勾串共犯或證
    人之虞者。三、所犯為死刑、無期徒刑或最輕本刑為5 年以
    上有期徒刑之罪者。刑事訴訟法第101 條第1 項第2 款、第
    3 款定有明文。而關於羈押與否之審查，其目的僅在判斷有
    無實施羈押強制處分之必要，並非認定被告有無犯罪之實體
    審判程序，故關於羈押之要件，無須經嚴格證明，以經釋明
    得以自由證明為已足；故審酌被告有無羈押必要，除被告犯
    罪嫌疑已屬重大外，自當基於訴訟進行程度、犯罪性質、犯
    罪實際情狀及其他一切情事，依職權妥適裁量，俾能兼顧國
    家刑事追訴、刑罰權之順暢執行及人權保障。
四、經查：
（一）被告涉嫌毒品危害防制條例第4 條第2 項之販賣第二級毒
      品罪，業經臺灣板橋地方法院檢察署檢察官以99年度偵字
      第28926 號案件提起公訴，經本院該案承審受命法官於99
      年12月16日訊問被告後，認被告雖否認有販賣第二級毒品
      甲基安非他命，然其所涉販賣第二級毒品犯行，業經證人
      即同案被告林于凱於偵查中證述在卷，並有林于凱之0000
      000000號行動電話通訊監察譯文1 份附卷可稽，足認其所
      涉販賣第二級毒品罪犯罪嫌疑重大。又經本院審核被告與
      同案被告林于凱於該案承審受命法官訊問時之供述，確有
      所歧異，且被告所供述之內容亦與林于凱上揭門號之行動
      電話通訊監察譯文有所不符，如任令被告交保，其顯有勾
      串同案被告林于凱之虞。再按刑事訴訟法第101 條第1 項
      第3 款規定之羈押，係因被告所犯為死刑、無期徒刑或最
      輕本刑為5 年以上有期徒刑之罪者，其可預期判決之刑度
      既重，該被告為規避刑罰之執行而妨礙追訴、審判程序進
      行之可能性增加，國家刑罰權有難以實現之危險，該規定
      旨在確保訴訟程序順利進行，使國家刑罰權得以實現，以
      維持重大之社會秩序及增進重大之公共利益。經核原羈押
      之處分除認被告所涉犯為最輕本刑五年以上有期徒刑之重
      罪外，並以前述之相當理由，並認有與同案被告林于凱相
      互勾串之虞，斟酌命被告具保之手段不足以確保審判程序
      之順利進行，此際羈押乃為維持刑事司法權有效行使之最
      後必要手段，於99年12月16日為羈押之處分，經核並無違
      誤。至被告另稱之因有父母子女須奉養照料，及希能於交
      保後選擇律師云云，均非刑事訴訟法第114 條所定之事由
      ，且不至因羈押而妨礙被告選任辯護人之權利，亦難執此
      作為撤銷原羈押裁定之理由。
（二）綜上所陳，本件聲請意旨指摘原羈押處分不當，為無理由
      ，應予駁回。
據上論斷，應依刑事訴訟法第416 條第4 項、第412 條、第220
條，裁定如主文。
中    華    民    國   100    年    1     月    5     日
                  刑事第十二庭  審判長法  官  王士珮
                                      法  官  楊明佳
                                      法  官  張誌洋
以上正本證明與原本無異。
不得抗告。
                                      書記官  張桐嘉
中    華    民    國   100    年    1     月    7     日